【裁判字號】    99,台抗,191
【裁判日期】    990304
【裁判案由】    違反槍砲彈藥刀械管制條例聲請再審
【裁判全文】
最高法院刑事裁定              九十九年度台抗字第一九一號
抗  告  人  甲○○
上列抗告人因違反槍砲彈藥刀械管制條例案件，不服台灣高等法
院台中分院中華民國九十九年一月十八日駁回其聲請再審之裁定
（九十九年度聲再字第二號），提起抗告，本院裁定如下：
    主  文
原裁定撤銷，應由台灣高等法院台中分院更為裁定。
    理  由
按為受判決人之利益聲請再審，以實體上有罪之確定判決為限，
倘屬程序上之判決，因不具實體之確定力，縱判決確定，仍不得
以之為聲請再審之客體，而此項得否作為聲請再審之客體，又屬
首應調查、審認之事項，必也於再審聲請人聲請再審之確定判決
，係得作為聲請再審之客體，受理之法院方得進而為其他程序及
實體上審查。查本件抗告人甲○○因未經許可，寄藏槍枝之主要
組成零件案件，不服原審法院所為有罪之判決（原審九十八年度
上訴字第九九０號），提起上訴，經本院以其上訴顯不合法，從
程序上判決駁回其上訴（本院九十八年度台上字第四三００號）
，是上述原審法院之實體上判決，始為抗告人之有罪確定判決。
經查本件抗告人於原審聲請再審，依其聲請狀記載：「聲請人因
槍砲彈藥刀械管制條例案件，經台灣高等法院台中分院九十八年
度上訴字第九九０號判決判處罪刑確定，該確定判決認定聲請人
犯罪，……」等語。依該項記載，抗告人似係對原審九十八年度
上訴字第九九０號判決聲請再審。而依原裁定於案由欄記載：「
上列聲請人因違反槍砲彈藥刀械管制條例案件，對於最高法院九
十八年度台上字第四三００號確定判決聲請再審」，於理由內亦
載明：惟最高法院九十八年度台上字第四三００號原確定判決就
此業已於理由中詳為說明：「卷查上訴人（即本件抗告人）固曾
於（民國）九十七年六月間至內政部警政署刑事警察局中部打擊
犯罪中心第六組檢舉綽號『阿圖』者改造及販賣槍械、綽號『阿
義』者涉嫌持有槍械，『阿圖』與『阿義』係不同案件，經警依
所檢舉之『阿圖』部分破獲製作槍械工廠，至『阿義』部分則未
經查獲，上訴人於九十七年九月五日經警查獲扣案槍管之後，未
曾向該組供述該槍管來源等情，業據證人即該組承辦員警王嘉華
於原審（即本院）證述明確。足見上訴人係於向警為上開檢舉之
後，始犯本件之罪，殊無以該檢舉資為本件減輕其刑之依據。再
者，上訴人雖於偵審中自白受『阿義』之託寄藏該槍管之情，既
無因而查獲『阿義』情事，亦無該條項之適用。原判決業已就此
說明，上訴意旨但憑己見，所謂扣案槍管係出自『阿圖』之槍砲
工廠，『阿圖』之案件因上訴人檢舉而破獲，原審未就此調查，
據以適用槍砲彈藥刀械管制條例第十八條第四項前段規定減輕上
訴人刑責，有調查未盡、判決理由不備及矛盾之違法云云，顯非
依據卷內資料執為指摘之適法第三審上訴理由。本件上訴違背法
律上之程式，應予駁回。」是抗告人據為聲請再審之理由，顯非
為法院、當事人所不知，不及調查斟酌，至其後始行發現之事項
，自不具嶄新性特質而非再審之新證據，其僅就原判決證據之取
捨為重覆爭執，於聲請狀內實並未指出有何足以動搖原判決並符
合「確實性」及「嶄新性」特質之新證據，與刑事訴訟法第四百
二十條第一項第六款之規定不符，應予駁回等語。依上述理由論
述，原裁定顯認定抗告人係針對本院九十八年度台上字第四三０
０號判決聲請再審，此與抗告人聲請意旨所述已有未合。原裁定
誤認抗告人以本院上開程序判決為客體聲請再審為正當，以其聲
請再審無理由予以駁回，依首揭意旨，即有未合。抗告意旨雖未
指摘，但原裁定既有違誤，自應由本院將原裁定撤銷，由原審法
院更為裁定。
據上論結，應依刑事訴訟法第四百十三條前段，裁定如主文。
中    華    民    國  九十九  年    三    月    四    日
                      最高法院刑事第二庭
                          審判長法官  莊  登  照
                                法官  陳  世  淙
                                法官  徐  昌  錦
                                法官  許  錦  印
                                法官  蕭  仰  歸
本件正本證明與原本無異
                                      書  記  官
中    華    民    國  九十九  年    三    月    九    日
                                                       s

司法院資訊處製作；財團法人民間司法改革基金會備份。
